# 在母公司资产负债表长投能否列示对托管经营的子公司的投资

提问人：18303414807 时间：2022-04-24 13:00:53
陈版主，您好！
请教您一个问题，甲公司收购了乙公司50%的股权，根据收购协议，甲能够控制乙公司，将其纳入合并报表。在收购时，乙公司有两家子公司A和B，A和B 连年亏损，为避免两家公司的亏损影响甲公司合并报表，甲公司主导签订了一个托管经营协议，将A。现在请教陈老师，母公司的合并报表上长期股权投资还列示对A？
谢谢

回答人：chenyiwei
首先，能否通过托管协议不再控制A、B公司，建议谨慎判断。
其次，如果确实通过托管安排，甲不再控制A、B，则此时乙公司账面应根据托管协议安排确定其在A、B中继续享有的权益的性质，将其确认为适当类别的金融资产，例如以公允价值计量且其变动计入损益的金融资产。

提问人：18303414807 时间：2022-04-27 12:26:10
能否将其列为其他权益工具投资

回答人：chenyiwei
要考虑托管之后，根据收益分配约定等，能否符合“权益工具”定义？